臺灣高等法院刑事裁定　　　　　　　　　100年度抗字第509號
聲　請　人　　臺灣士林地方法院檢察署檢察官
抗　告　人　　曾阿文
上列抗告人因聲請撤銷緩刑案件，不服臺灣士林地方法院中華民
國一００年四月廿六日裁定（一００年度撤緩字第五七號），提
起抗告，本院裁定如下：
    主  文
原裁定撤銷，發回臺灣士林地方法院。
    理  由
一、本件原聲請及裁定意旨均詳如原裁定書所載（如附件）。
二、抗告意旨略以：抗告人前因涉毀損案件，與該案原告達成五
    十萬元和解，惟本人實僅積欠原告二十萬元之廠租，而毀損
    部份之修復費用亦至多五萬元左右，原告竟獅子大開口要求
    二十八萬，本人因無力抗爭，為求圓滿，僅得應允，然嗣因
    本人經商失敗、失業而無力償還第一期款項，經與原告協調
    仍未達共識，其即委託法律顧問聲請法院查封本人土地達十
    八筆，而本人已於三月初委請鄉親代詢仲介處理名下土地，
    以便還款，已示誠意，然因土地已遭查封，且不諳法律，懇
    請鈞院撤銷原裁定云云。
三、按受緩刑之宣告而有違反刑法第七十四條第二項第一款至第
    八款所定負擔情節重大，足認原宣告之緩刑難收其預期效果
    ，而有執行刑罰之必要者，得撤銷其緩刑宣告，刑法第七十
    五條之一第一項第四款定有明文。至所謂於違反第七十四條
    第二項第一款至第八款所定負擔「情節重大」者，依該條增
    訂理由，係指受判決人顯有履行負擔之可能，而隱匿或處分
    其財產、故意不履行、無正當事由拒絕履行或顯有逃匿之虞
    等情事而言；另緩刑宣告是否得撤銷，除須符合刑法第七十
    五條之一第一項各款之要件外，該條並採裁量撤銷主義，賦
    予法院撤銷與否之權限，特於第一項規定實質要件為「足認
    原宣告之緩刑難收其預期效果，而有執行刑罰之必要」，供
    作審認之標準。故法院於審酌「得」撤銷緩刑之情形，應依
    職權本於合目的性之裁量，妥適審酌受判決人是否顯有履行
    負擔之可能，而隱匿或處分其財產、故意不履行、或無正當
    事由拒絕履行或顯有逃匿之虞等情事而確有執行刑罰之必要
    ，此與刑法第七十五條第一項所定二款要件有一具備，即毋
    庸再行審酌其他情狀，應逕予撤銷緩刑之情形不同，是法院
    如認受刑人有未履行緩刑條件，應否為撤銷緩刑宣告者，當
    必詳為說明受刑人違反負擔情節是否重大情形，且原緩刑是
    否難收其預期效果，方為適法。
四、經查：
    (一)本件抗告人即受刑人曾阿文因犯毀棄損壞案件，經臺灣士
      林地方法院判決應執行有期徒刑五月，如易科罰金以新台
      幣一千元折算一日，緩刑二年。並應自九十九年十二月起
      ，於每月十日前給付被害人五萬元，至全部五十萬元清償
      完畢為止，如一期未付視為全部到期，確定在案，此有該
      案判決書、本院被告前案紀錄表各一份在卷可稽。而抗告
      人於九十九年十二月十日第一期即未支付款項，為抗告人
      所不否認，復有被害人提出之陳報狀及臺灣士林地方法院
      檢察署公務電話紀錄表在卷可按，是抗告人確已違反前揭
      毀損案件法院所定決宣告緩刑之條件，聲請人據以聲請撤
      銷緩刑，固非無見。
    (二)惟抗告人於九十九年十二月十日第一期款項未繳後，被害
      人陳曜宏旋於同年月十三即聲請撤銷緩刑，並以之為執行
      名義聲請查封抗告人名下土地，此有告訴人之陳報狀及抗
      告人所有土地登記謄本各一件在卷可按。而抗告人經聲請
      人傳喚說明時，固坦認未依判決支付被害人，惟亦稱被害
      人業已聲請查封其土地，其所應給付之五十萬元價金亦已
      包含在內等語（原審卷第五頁訊問筆錄）。則被害人於抗
      告人逾二日支付，即對之為前揭聲請撤銷緩刑及為查封執
      行，抗告人前言「其應給付之五十萬元已包含在內」一語
      ，是否係認其土地既遭被害人以五十萬元之債權全額查封
      ，即已為清償，而無故意不履行或拒絕履行之意？此關係
      抗告人違反緩刑負擔之情節是否屬重大之認定，原審未為
      調查說明，逕認抗告人違反判決所定負擔之情節重大，遽
      為裁定撤銷緩刑宣告，自嫌率斷。
五、本件抗告人以其因不諳法律，且土地已遭查封，而未還款等
    語抗告指摘原裁定不當，非無理由，自應由本院將原裁定撤
    銷，發回原法院詳加調查後另為妥適之裁定。
六、據上論斷，依刑事訴訟法第四百十三條前段，裁定如主文。
中    華    民    國   一○○   年    五   月   廿五  日
                  刑事第四庭審判長法  官  陳筱珮
                                  法  官  孫惠琳
                                  法  官  陳玉雲
以上正本證明與原本無異。
不得再抗告。
                                  書記官  柳秋月
中    華    民    國   100    年    5     月    27    日